【裁判字號】    96,抗,620
【裁判日期】    970130
【裁判案由】    確定執行費用額
【裁判全文】
臺灣高等法院臺中分院民事裁定  96年度抗字第620號
抗  告  人
即  債務人  甲○○
相  對  人
即  債權人  乙○○○
相  對  人
即  債權人  丙○○
上列抗告人因與相對人等間確定執行費用額事件，對於民國96年
11月12日臺灣臺中地方法院96年度執聲字第25號裁定提起抗告，
本院裁定如下：
    主  文
抗告駁回。
抗告程序費用由抗告人負擔。
    理  由
一、按債權人因強制執行而支出之費用，得求償於債務人者，得
    準用民事訴訟法第九十一條之規定，向執行法院聲請確定其
    數額，強制執行法第29條第1項定有明文。
二、經查，本件相對人執原法院94年度訴字第293號、本院95年
    度上易字第317號排除侵害事件確定判決書為執行名義，對
    抗告人甲○○及其他債務人林益爐等六人，聲請原法院按該
    執行名義，拆除如原法院94年度訴字第293號判決書附表所
    示坐落台中縣潭子鄉○○段123-3、123-4、123-5等系爭土
    地上地上物（包括水泥板、竹子、地面基礎等），然經執行
    法院於96年3月21日核發自動履行命令，限抗告人及債務人
    林益爐等六人於十日內自動履行未果，執行法院始依相對人
    之聲請，僱工於96年10月11日強制拆除地上物完畢等情，有
    該執行卷宗可按。次查本院審查卷附相對人所提出之單據後
    ，抗告人及債務人林益爐等六人應賠償相對人之執行費用額
    共新台幣（下同）49,602元（包括執行費4,602元、地政測
    量規費12,000元、警察出差旅費2,000元、挖土機費8,000元
    、工人費5,000元、貨車載運廢棄物清理費18,000元），且
    該費用均與本件執行有關連，屬必要支出，是原審裁准如相
    對人之請求，於法並無不合。又上開警察出差旅費2,000元
    收據（查計二張，每張1,000元），係執行法院於96年4月20
    日勘驗現場及96年10月11日強制拆除地上物時，請求警察到
    場協助費用，並有執行筆錄可證，是抗告人抗辯，上開警察
    出差旅費2,000元，並無收據；又縱有收據，亦非必要費用
    云云，顯不足取。
三、又抗告意旨雖以：本件債權人聲請確定之執行費用額應核減
    為11,452元（即民事執行費4,602元＋挖土機費2,000元＋工
    人費1,250元＋廢棄物清運費3,600元＝11,452元），以臻公
    平合理云云，於法無據，自不足採。又抗告人雖辯稱，相對
    人曾聲請確定「訴訟費用」額案件，該案件已有測量費，而
    本件相對人請求項目又有測量費，顯重複請求云云。惟按民
    事訴訟法第91條聲請確定訴訟費用額規定，與強制執行法第
    29條確定執行費用額規定，係屬二事，是相對人請求並無重
    複問題。
四、綜上所述，本件相對人依強制執行法第29條第1項規定，向
    執行法院聲請確定其執行費用數額，洵屬有據，抗告人所辯
    ，均為無可取。是則原裁定命抗告人如數給付，於法並無不
    合。抗告意旨指摘原裁定不當，求予廢棄改判，為無理由，
    應予駁回其抗告。
五、本件事證已臻明確，兩造其餘攻擊或防禦方法及所提證據，
    均與本院心證之形成，不生影響，爰不一一再加以論述，併
    此明。
六、據上論結，本件抗告為無理由，應依強制執行法第三十條之
    一，民事訴訟法第四百九十五條之一、第四百四十九條第一
    項、第七十八條，裁定如主文。
中    華    民    國    97    年    1     月    30    日
          民事第一庭    審判長法  官  吳 火 川
                              法  官  簡 清 忠
                              法  官  陳 繼 先
以上正本係照原本作成。
不得再抗告。
                              書記官  陳 三 軫
中    華    民    國    97    年    1     月    31    日
                                                      Ｍ


司法院資訊處製作；財團法人民間司法改革基金會備份。
